臺北高等行政法院裁定
　　　　　　　　　　　　　　　　　　 96年度訴字第00011號
原　　　告　國星金屬有限公司
代　表　人　甲○○（清算人）
訴訟代理人　劉邦川律師
被　　　告　財政部臺灣省北區國稅局
代　表　人　陳文宗（局長）
訴訟代理人　乙○○
上列當事人間因營業稅及稅捐稽徵法事件，原告不服財政部中華
民國95年11月2 日台財訴字第09500494160 號（案號：第000000
00號）訴願決定，提起行政訴訟，本院裁定如下：
    主  文
原告之訴駁回。
訴訟費用由原告負擔。
    理  由
一、按「原告之訴，有左列各款情形之一者，行政法院應以裁定
    駁回之。．．．十、起訴不合程式或不備其他要件者」行政
    訴訟法第107 條第1 項第10款定有明文。次按訴願之提起，
    應自行政處分達到或公告期滿之次日起30日內為之，此觀訴
    願法第14條第1 項規定甚明。若逾越此30日之不變期間而提
    起訴願，即為法所不許。而「送達，於應受送達人之住居所
    、事務所或營業所行之。但在他處會晤應受送達人時，得於
    會晤處所行之。」行政訴訟法第71條第1 項復著有規定。
二、本件原告因營業稅及稅捐稽徵法事件，不服被告之核定，申
    請復查，被告作成94年12月12日北區國稅法一字第09400244
    71號復查決定書，並於94年12月26日合法送達，此有蓋用原
    告及其代表人（即清算人）甲○○印章之郵件收件回執影本
    附原處分卷可稽。計其提起訴願之期間，應自94年12月27日
    起算，因原告設於臺北縣，扣除在途期間2 日，應至95年1
    月27日（星期五）屆滿。然原告遲至95年9 月8 日始向財政
    部提起訴願，此有訴願書上財政部收文條碼及日期記明時間
    可考，訴願決定以其訴願已逾法定不變期間，不予受理，揆
    之首揭法條，自無不合。
三、至原告主張其業經經濟部函准解散登記，並依公司法規定向
    法院申報清算人為甲○○，送達地址為桃園縣龜山鄉○○○
    街9 號，為臺灣板橋地方法院94年9 月20日板院通民儉94年
    度司字第314 號函准予備查，且通知被告在案，被告亦於94
    年12月7 日以北區國稅三重四字第0940026239號函申報債權
    ，送達地址即已改為上揭桃園縣址，而系爭復查決定書卻仍
    向註銷之營業所（臺北縣三重市○○路○ 段91巷1 弄3 號1
    樓）送達，顯不合法，而送達證書上雖蓋有原告公司大小章
    ，惟究由何人收受已無可考云云。惟如前述，送達原則上固
    應於應受送達人之住居所、事務所或營業所行之，然在他處
    會晤應受送達人時，亦得於會晤處所行之。經查，本件復查
    決定書送達回執其上印文之真正，已經原告代表人自承在卷
    （見本院卷96年7 月17日準備程序筆錄）；而其所稱係他人
    擅用，則未據舉證以實其說；再上述北區國稅三重四字第09
    40026239號函亦係向臺北縣三重市○○路○ 段91巷1 弄3 號
    為送達，並經原告代表人收受在案，有蓋用原告及其代表人
    印章之郵件收件回執影本附卷可稽，是其上述主張，顯無可
    採。本件訴訟既未經合法之訴願程序，核原告之訴，乃不備
    實體判決要件，揆諸首揭規定，其訴不合法，應予駁回。
四、依行政訴訟法第107 條第1 項第10款、第104 條、民事訴訟
    法第95條、第78條，裁定如主文。
中　　華　　民　　國　　96　　年　  10　　月　　8　　 日
                        第七庭審判長法  官　李得灶
                                    法  官　黃秋鴻
                                    法  官　林玫君
上為正本係照原本作成。
如不服本裁定，應於送達後10日內向本院提出抗告狀（須按他造
人數附繕本）。
中　　華　　民　　國　　96　　年　  10　　月　　8　　 日
            　　　　　　　    　　　書記官  黃明和
